臺灣新北地方法院刑事判決
111年度原訴字第35號
公  訴  人  臺灣新北地方檢察署檢察官
被      告  烏弘偉



                    （現另案於法務部○○○○○○○○○○○執行中）
指定辯護人  本院公設辯護人  張哲誠  
上列被告因竊盜等案件，經檢察官提起公訴（110年度偵字第131
67號），嗣其於本院準備程序中就被訴事實為有罪之陳述，經告
以簡式審判之旨，並聽取當事人之意見後，本院裁定行簡式審判
程序，並判決如下：
    主  文
烏弘偉犯竊盜罪，累犯，處有期徒刑肆月，如易科罰金，以新臺
幣壹仟元折算壹日，未扣案之犯罪所得手機壹支（廠牌型號iPho
ne 12）沒收，於全部或一部不能沒收或不宜執行沒收時，追徵
其價額；又犯行使偽造準私文書罪，累犯，處有期徒刑參月，如
易科罰金，以新臺幣壹仟元折算壹日，未扣案之犯罪所得即價值
新臺幣壹仟玖佰伍拾元之遊戲點數沒收，於全部或一部不能沒收
或不宜執行沒收時，追徵其價額。有期徒刑部分，應執行有期徒
刑伍月，如易科罰金，以新臺幣壹仟元折算壹日。
    事  實
一、烏弘偉分別為下列行為：
　㈠其意圖為自己不法之所有，於民國110年1月10日14時59分許
    ，在新北市○○區○○路00號3C配件店內，見彭芊慈所有價值新
    臺幣（下同）2萬8,500元之手機1支（廠牌型號：iPhone 12
    ）置於桌上，趁無人注意之際，徒手竊取上開手機1支（含S
    IM卡1張）而得手。
  ㈡又其意圖為自己不法之所有，基於詐欺得利及行使偽造準私
    文書等犯意，接續於110年1月10日17時31分至同日17時34分
    許，在不詳地點，將所竊得彭芊慈手機內之台灣大哥大股份
    有限公司（下稱台灣大哥大公司）門號SIM卡取出後插入自
    己之手機，再連接網際網路至Apple store，冒用彭芊慈名
    義，偽以彭芊慈表示同意以該門號之小額付費服務對星城ON
    LINE網路遊戲進行遊戲點數儲值，接續偽造不實之線上儲值
    之電磁紀錄後行使，以此方式致台灣大哥大公司、Apple公
    司均陷於錯誤，誤認係彭芊慈本人使用該門號進行遊戲點數
    儲值，共計4筆各570元、570元、570元及240元，合計1,950
    元，使台灣大哥大公司同意將上開遊戲點數之對價金額併入
    上開行動電話門號帳單中，Apple公司亦因而提供上開儲值
    之遊戲點數至所指定之遊戲帳戶內，烏弘偉因此獲得價值共
    計1,950元遊戲點數之不法利益，足以生損害於彭芊慈、APP
    LE公司及台灣大哥大公司電信費用管理之正確性。嗣彭芊慈
    發現報警，經警調閱監視器而循線查獲。
二、案經彭芊慈訴由新北市政府警察局三峽分局報請臺灣新北地
    方檢察署檢察官偵查起訴。
    理  由
一、認定事實所憑之證據及理由：
　　前開事實，業據被告烏弘偉於警詢、偵查中檢察事務官前、
    本院準備程序及審理中均坦承不諱（見偵卷第3頁至第4頁、
    第25頁至第26頁、本院卷第85頁、第89頁），且有證人即告
    訴人彭芊慈於警詢時之證述可憑（見偵卷第12頁至第14頁反
    面、第31頁至同頁反面、第37頁至同頁反面）、監視器影像
    畫面（見偵卷第17頁至第18頁反面）、告訴人手機帳單費用
    翻拍畫面（見偵卷第32頁至同頁反面），及新北市政府警察
    局三峽分局110年9月13日新北警峽刑字第1103629010號函與
    所附遊戲點數儲值訂單編號及價格、網銀國際客服中心與刑
    事警察局資訊科人員電子郵件（見偵卷第35頁、第37-1頁、
    第38頁至第39頁）在卷可證，足認被告前揭任意性之自白均
    與實情相符，堪可採信。綜上，本案事證明確，被告上開犯
    行，均堪認定，皆應依法論科。
二、論罪科刑：
　㈠核被告烏弘偉就事實欄一、㈠部分所為，係犯刑法第320條第1
    項之竊盜罪。
　㈡另被告就事實欄一、㈡部分所為，係犯刑法第339條第2項詐欺
    得利、同法第216條、第210條、第220條第2項之行使偽造準
    私文書等罪。被告偽造準私文書之低度行為，應為行使偽造
    準私文書之高度行為所吸收，不另論罪。又被告於事實欄一
    、㈡陸續儲值而偽造準私文書以行使之行為及詐欺得利之行
    為，係在同一地點，而於時間緊密、延續之時間內為之，足
    見被告乃係基於同一犯罪計畫而為，各次行為之獨立性極為
    薄弱，依一般社會健全觀念，難以強行分開，在刑法評價上
    ，應視為數個舉動之接續施行，屬接續犯，均各以包括一行
    使偽造準私文書行為及一詐欺得利行為予以評價之。又其所
    犯行使偽造準私文書、詐欺得利罪時，行為有局部重疊，而
    應評價係一行為而同時觸犯數罪名之想像競合犯，依刑法第
    55條規定，從一重之行使偽造準私文書罪處斷。
　㈢被告上開所犯事實欄一、㈠竊盜罪，及事實欄一、㈡之行使準
    偽造私文書罪，犯意各別，行為互殊，應予分論併罰。
　㈣累犯之認定：
　⒈關於被告構成累犯之事實及應加重其刑之事項，均應由檢察
    官主張並具體指出證明之方法後，經法院踐行調查、辯論程
    序，方得作為論以累犯及是否加重其刑之裁判基礎（最高法
    院110年度台上大字第5660號裁定意旨參照）。
　⒉被告前因①竊盜案件，經臺灣桃園地方法院以104年度審原易
    字第137號判決判處有期徒刑2月、2月、3月，應執行有期徒
    刑5月，緩刑2年確定；嗣該案經撤銷緩刑宣告確定；又因②
    竊盜案件，經本院以105年度原簡字第178號判決判處有期徒
    刑3月確定；另因③酒後駕車之公共危險案件，經本院以105
    年度原交簡字第389號判決判處有期徒刑2月確定；再因④竊
    盜案件，經本院以105年度原簡字第243號判決判處有期徒刑
    5月確定；因⑤竊盜案件，經本院以105年度原易字第139號判
    決判處有期徒刑3月、2月，應執行有期徒刑4月確定；因⑥竊
    盜案件，經本院以105年度原簡字第248號判決判處有期徒刑
    6月確定；因⑦竊盜案件，經本院以106年度原簡字第39號判
    決判處有期徒刑6月確定；因⑧竊盜案件，本院以106原簡字
    第101號判決判處有期徒刑4月確定。前開②、④、⑤、⑦案件，
    經本院以106年度聲字第1703號裁定應執行有期徒刑1年3月
    確定；前開③、⑥、⑧案件，經本院以106年度聲字第3428號裁
    定應執行有期徒刑9月確定，並與前開①案以及前開所定有期
    徒刑1年3月部分經接續執行，業據檢察官於起訴書犯罪事實
    欄一及起訴書之附表中記載明確，被告亦對起訴事實附表所
    附前案紀錄表示沒有意見等語（見本院卷第90頁），另有臺
    灣高等法院被告前案紀錄表在卷可參（見本院卷第19頁至第
    49頁），復被告對此文書證據亦不爭執（見本院卷第90頁）
    ，是以此節前案紀錄，堪以認定。惟依臺灣高等法院被告前
    案紀錄表之記載，上開案件經接續執行並經縮刑後係於108
    年3月17日徒刑執行完畢，起訴書原載108年10月6日之執行
    完畢日期，係加計被告因執行其他案件之拘役刑期及罰金易
    服勞役日期後之執行完畢日期，而容有誤會，併此敘明。被
    告於受上開徒刑之執行完畢後，5年以內故意再犯有期徒刑
    以上本案之罪，為累犯。
　⒊又公訴意旨已於本院審理中就構成累犯事實後階段之「應加
    重其刑之事項」，已為被告構成累犯之紀錄多為竊盜，係屬
    與本案同類型之犯罪，足認被告對刑罰反應能力薄弱，請依
    累犯規定加重其刑等表示（見本院卷第90頁），堪認已有所
    主張，則考量其前開構成累犯之前案紀錄，確含竊盜之財產
    案件類型，其於上開徒刑執行完畢近2年後，即重蹈覆轍，
    再犯同樣類型之竊盜犯罪，並利用竊盜所得中之手機SIM卡
    行使準私文書犯行藉以詐欺得利等一切情狀後，認適用刑法
    第47條累犯加重其刑之規定，無罪刑不相當之情事，均應加
    重其刑。
　㈤爰以行為人之責任為基礎，審酌被告正值青壯，卻不思以正
    當方式賺取財物，仍為牟個人私利，即以徒手之方式，恣意
    竊取告訴人之手機，造成其受有相當之財物損失，並進而利
    用告訴人手機內之門號SIM卡，偽造告訴人同意線上儲值及
    同意費用併入電信帳單之電磁紀錄以行使，足以生損害於告
    訴人、APPLE公司及台灣大哥大公司電信費用管理之正確性
    ，所為均甚屬不該，應予非難，兼衡其自述之學歷，因另案
    入監執行前從事板模，無同住之親屬等生活狀況（見本院卷
    第91頁），暨其犯後坦承犯行，並已與告訴人達成調解，承
    諾願以分期付款之方式賠償告訴人3萬1,000元，有本院調解
    筆錄在卷可參，犯後態度尚可等一切情狀，分別量處如主文
    所示之刑，及均諭知如易科罰金之折算標準，暨為貫徹罪刑
    相當及比例原則，使其輕重得宜，罰當其罪，以實現刑罰權
    之公平正義，參以其所犯各罪之罪質、手段接近情形及罪責
    重複非難之程度，定其應執行刑，暨諭知如易科罰金之折算
    標準，以資懲儆。
三、沒收：
　　按犯罪所得，屬於犯罪行為人者，沒收之；前2項之沒收，
    於全部或一部不能沒收或不宜執行沒收時，追徵其價額，刑
    法第38條之1第1項前段、第3項定有明文。查被告事實欄一
    、㈠所竊取之手機，及於事實欄一、㈡所詐得共計價值1,950
    元之遊戲點數，均屬其本案犯罪所得，雖未據扣案，仍應依
    上開規定，分別於其所犯各罪主文項下，宣告沒收，於全部
    或一部不能沒收或不宜執行沒收時，追徵其價額。另被告雖
    已與告訴人達成調解，而願賠償告訴人款項，但觀其等調解
    內容，係待111年8月起始分期給付，故於本案審理之現行訴
    訟階段，尚難認被告已將上開犯罪所得發還予告訴人，自仍
    應依刑法第38條之1第1項前段、第3項之規定宣告沒收，並
    於全部或一部不能沒收或不宜執行沒收時，追徵其價額；惟
    若判決確定後，告訴人有全部或一部實際受償之情形，自得
    於檢察官指揮執行時予以扣除。另若被告有未依調解條件履
    行之情形，告訴人亦另得循民事強制執行途徑，或依刑事訴
    訟法第473條第1項之規定，於裁判確定後1年內，向檢察官
    聲請發還沒收物或追徵之財產，附此敘明。
據上論斷，應依刑事訴訟法第273條之1第1項、第299條第1項前
段，刑法第216條、第210條、第220條第2項、第320條第1項、第
339條第2項、第55條、第47條第1項、第51條第5款、第41條第1
項前段、第38條之1第1項前段、第3項，刑法施行法第1條之1第1
項，判決如主文。
本案經檢察官王聖涵提起公訴，檢察官劉家瑜到庭執行職務。
中　　華　　民　　國　　111 　年　　6 　　月　　29　　日
                  刑事第九庭    法　官  林米慧
上列正本證明與原本無異。
如不服本判決，應於送達後20日內敘明上訴理由，向本院提出上
訴狀，上訴於本院第二審合議庭 (應附繕本) 。其未敘述上訴理
由者，應於上訴期間屆滿後20日內向本院補提理由書「切勿逕送
上級法院」。

                                書記官  歐晉瑋
中　　華　　民　　國　　111 　年　　6 　　月　　29　　日
附錄本案論罪科刑法條全文：
中華民國刑法第210條
偽造、變造私文書，足以生損害於公眾或他人者，處5年以下有
期徒刑。
中華民國刑法第216條
行使第210條至第215條之文書者，依偽造、變造文書或登載不實
事項或使登載不實事項之規定處斷。
中華民國刑法第220條
在紙上或物品上之文字、符號、圖畫、照像，依習慣或特約，足
以為表示其用意之證明者，關於本章及本章以外各罪，以文書論
。
錄音、錄影或電磁紀錄，藉機器或電腦之處理所顯示之聲音、影
像或符號，足以為表示其用意之證明者，亦同。
中華民國刑法第320條
意圖為自己或第三人不法之所有，而竊取他人之動產者，為竊盜
罪，處5年以下有期徒刑、拘役或50萬元以下罰金。
意圖為自己或第三人不法之利益，而竊佔他人之不動產者，依前
項之規定處斷。
前二項之未遂犯罰之。
中華民國刑法第339條
意圖為自己或第三人不法之所有，以詐術使人將本人或第三人之
物交付者，處5年以下有期徒刑、拘役或科或併科50萬元以下罰
金。
以前項方法得財產上不法之利益或使第三人得之者，亦同。
前二項之未遂犯罰之。